# Preprocessing {#preprocess}

## 前処理

データセットから10%だけ抽出して使用することにします。ここで一部の前処理もやってしまいます。

レビューのテキストについては、あらかじめ形態素解析をすませてから、スペース区切りのテキストとしてデータセットのなかに差し戻しておきます。tidymodelsの枠組みのなかでやってもよいのですが、形態素解析は文字列を分割する処理としてはわりと重いので、個人的には、学習とセットではやらないほうがよいかなと思います。

```{r}
corp <- dt |>
  dtplyr::lazy_dt(immutable = TRUE) |>
  dplyr::slice_sample(prop = .1) |>
  dplyr::select(
    review_id, product_category,
    verified_purchase,
    star_rating, helpful_votes, total_votes,
    review_headline, review_body,
    review_date
  ) |>
  dplyr::mutate(
    product_category = forcats::fct_lump(factor(product_category), n = 2),
    verified_purchase = factor(verified_purchase),
    star_rating = forcats::fct_lump(factor(star_rating), n = 2),
    review_len = nchar(review_body),
    review_month = factor(lubridate::month(review_date)),
    review_wday = factor(lubridate::wday(review_date, label = TRUE))
  ) |>
  dplyr::select(!review_date) |>
  dplyr::filter(review_len > 50, review_len < 2000) |>
  dplyr::as_tibble()
```

ここではMeCab+IPA辞書で解析し、品詞が「助詞・助動詞・記号」である語と、品詞細分類1が「非自立」である語を取り除きます。

```{r}
corp <- corp |>
  dplyr::select(review_id, review_headline, review_body) |>
  dplyr::mutate(chunk_id = dplyr::ntile(dplyr::row_number(), 10)) |>
  dplyr::group_by(chunk_id) |>
  dplyr::group_map(\(df, grp) {
    df |>
      dplyr::mutate(
        review_body = stringi::stri_c(review_headline, review_body, sep = "\n\n") |>
          stringi::stri_replace_all_regex("(<br />)", "\n\n") |>
          audubon::strj_normalize() |>
          stringi::stri_trim_both() |>
          stringi::stri_replace_all_regex("[\\d]+", "0")
      ) |>
      dplyr::select(review_id, review_body) |>
      gibasa::tokenize(review_body, review_id) |>
      dplyr::filter(!gibasa::is_blank(token)) |>
      gibasa::prettify(col_select = c("POS1", "POS2", "Original")) |>
      dplyr::mutate(token = dplyr::if_else(is.na(Original), token, Original)) |>
      dplyr::add_count(doc_id, token) |>
      gibasa::mute_tokens(POS1 %in% c("助詞", "助動詞", "記号")) |>
      gibasa::mute_tokens(POS2 == "非自立") |>
      gibasa::pack()
  }) |>
  purrr::list_rbind() |>
  dplyr::left_join(
    corp |> 
      dplyr::select(
        review_id, product_category,
        verified_purchase,
        star_rating, helpful_votes, total_votes,
        review_len, review_month, review_wday
      ),
    by = c("doc_id" = "review_id")
  ) |>
  dplyr::as_tibble()
```

## 形態素解析の結果の確認

後で`textrecipes::step_tokenfilter`を使って語彙を減らすので、この段階で大体の語彙数を確認します。`rsample::initial_split`はとくに何も指定しないと75%を訓練データにするので、コーパス全体の75%くらいについて、語彙数を確認しておきます。

```{r}
corp |>
  quanteda::corpus() %>%
  quanteda::corpus_sample(x = ., size = floor(quanteda::ndoc(.) * .75)) |>
  quanteda::tokens(what = "fastestword") |>
  quanteda::dfm() |>
  quanteda::dfm_trim(min_termfreq = 100) |>
  quanteda::nfeat()
```

```{r}
#| fig-cap: "Frequent words in each category"
#| fig-alt: "Frequent words in each category."
corp |>
  quanteda::corpus() %>%
  quanteda::corpus_sample(x = ., size = floor(quanteda::ndoc(.) * .75)) |>
  quanteda::tokens(what = "fastestword") |>
  quanteda::dfm() |>
  quanteda::dfm_trim(min_termfreq = 100) |>
  quanteda.textstats::textstat_frequency(
    n = 20L,
    groups = product_category,
    force = TRUE
  ) |>
  ggpubr::ggdotchart(
    x = "feature",
    y = "frequency",
    group = "group",
    color = "group",
    palette = viridisLite::turbo(3),
    add = "segment",
    rotate = TRUE
  ) +
  ggplot2::theme_bw()
```
