# DMR {#dmr}

予測そのものよりも、ようするに変数重要度を確認したいというのが主な目的の場合（いわゆる「架空の予測問題」を解く場合）、「DMR（distributed multinomial regression）」という手法が便利かもしれません。

## DMR（distributed multinomial regression）

DMR（distributed multinomial regression）は、@Taddy2015 で提案された手法で、雑に言うと多項ロジスティック回帰を高次元のデータでも速くできるようにしたものです。[distrom](https://cran.r-project.org/package=distrom)というRパッケージから使えます。

DMRはたとえば次のようにして実行します。product_categoryについては順序がないので、ここではダミー変数化しています。

```{r}
mat <- corp_train |>
  quanteda::corpus() %>%
  quanteda::tokens(what = "fastestword") |>
  quanteda::dfm() |>
  quanteda::dfm_trim(min_termfreq = 100, max_termfreq = 1e4) |>
  quanteda::dfm_tfidf() |>
  as("dgCMatrix")

covars <- corp_train |>
  dplyr::select(product_category, star_rating) |>
  dplyr::transmute(
    pc_video_dvd = dplyr::if_else(product_category == "Video DVD", 1, 0),
    pc_music = dplyr::if_else(product_category == "Music", 1, 0),
    pc_other = dplyr::if_else(product_category == "Other", 1, 0),
    star_rating = as.integer(star_rating)
  ) |>
  as.matrix() |>
  as("dgCMatrix")

cl <-
  parallel::makeCluster(
    max(1, parallel::detectCores() - 1, na.rm = TRUE)
  )

ret <-
  distrom::dmr(
    cl,
    covars = covars,
    counts = mat
  )

parallel::stopCluster(cl)
```

coefficientsが大きい特徴量を確認します。

```{r}
coef(ret)["pc_video_dvd",] |>
  sort(decreasing = TRUE) |>
  head(50)
```

```{r}
coef(ret)["pc_music",] |>
  sort(decreasing = TRUE) |>
  head(50)
```

```{r}
coef(ret)["pc_other",] |>
  sort(decreasing = TRUE) |>
  head(50)
```

```{r}
coef(ret)["star_rating",] |>
  sort(decreasing = TRUE) |>
  head(50)
```
